MAURICIO RIFFO ZAMBRANO

Ingeniero en Informática

Joven de 23 años proactivo y autodidacta con el objetivo de transformarse en un Desarrollador Front-End, busca contribuir de forma eficiente al desarrollo y alcance de las metas propuestas por la institución en donde se desempeñe, poniendo al servicio sus conocimientos y disposición a adquirir nuevos aprendizajes. Cuenta con buen manejo de relaciones interpersonales, capacidad de organización, planificación, trabajo bajo presión y rápida adaptación al entorno laboral.

EXPERIENCIA

Santiago, Chile Feb 2021 - May 2021

Soporte Nivel 1

EPYS

Responsable de entregar soporte a los clientes de la empresa , mediante las distintas paginas web que posee la empresa y sus respectivas bases de datos. Entre los soportes se incluyen , creaciones de usuarios , modificaciones de datos , guiar a usuarios en ciertos procedimientos, entre otros.

Santiago, Chile Ago 2021 - Ene 2022

Soporte en Terreno

SMC

Encargado de brindar soporte presencialmente a los clientes, en este caso funcionarios municipales en la Región Metropolitana haciendo uso de los software de la empresa y su base de datos.

EDUCACIÓN

Puente Alto, Chile Mar 2016 - Dic 2020

Ingeniería en Informatica

Duoc UC

CERTIFICADOS Y CURSOS

Certiprof, Scrum Foundation Professional Certificate

Duoc~UC , Certificado Internacional de ingles en Nivel Intermedio

Duoc UC, Certificado de Inteligencia de Negocios

Duoc UC, Certificado en Gestión de Proyectos informáticos

Duoc UC, Certificado en Arquitectura de Software

Duoc UC, Certificado en Programación de Software

Duoc UC, Certificado en Calidad de Software

Duoc UC , Certificado en Análisis y en Planificación de Requerimientos Informáticos

Duoc UC, Certificado en Análisis y Desarrollo de Modelo de Datos

INFORMACIÓN DE CONTACTO

Email

mauri.riffo@gmail.com

Teléfono

+569 42009470

Fecha de nacimiento

28 Ago, 1998

Nacionalidad

Chileno

Enlace

https://github.com/Mauzari

HABILIDADES

- HTML
- CSS
- JavaScript
- Bootstrap

IDIOMAS

Inglés

Nivel intermedio. Certificado Internacional de ingles en Nivel Intermedio